【裁判字號】    99,簡上,213
【裁判日期】    990713
【裁判案由】    詐欺
【裁判全文】
臺灣臺南地方法院刑事判決             99年度簡上字第213號
上  訴  人  臺灣臺南地方法院檢察署檢察官
被      告  丙○○
上列上訴人即被告因詐欺案件，不服本院99年度簡字第1051號中
華民國99年4月30日第一審簡易判決（起訴書案號：99年度偵字
第2426號），提起上訴，本院管轄之第二審合議庭判決如下：
    主  文
上訴駁回。
    事實及理由
一、本件經審理結果，認第一審判決之認事用法均無違誤，量刑
    亦屬妥適，應予維持，並引用附件第一審判決書記載之事實
    、證據（被告於本案言詞辯論終結前，並未爭執證人即被害
    人乙○○於警詢證述之證據能力，依刑事訴訟法第159條之5
    規定，此項具傳聞性質之證據，應有證據能力）及理由。
二、檢察官上訴意旨略以：原審並未斟酌量刑準標，僅量處被告
    丙○○有期徒刑4月，其量刑似無法衡平被害人所受之實質
    損害及補償受害心理，亦無法達到刑罰嚇阻犯罪功能，揆諸
    上開說明，原審量刑過輕，請求將原判決撤銷，更為適當之
    判決云云。
三、經查：
(一)、按量刑之輕重及緩刑之宣告，係事實審法院得依職權自由裁
    量之事項，茍已斟酌刑法第57條各款所列情狀而未逾越法定
    刑度，則不得遽指為違法；又刑罰之量定屬法院自由裁量之
    職權行使，但仍應審酌刑法第57條所列各款事由及一切情狀
    ，為酌量輕重之標準，並非漫無限制，在同一犯罪事實與情
    節，如別無其他加重或減輕之原因，下級法院量定之刑，亦
    無過重或失輕之不當情形，則上級法院對於下級法院之職權
    行使，原則上應予尊重（最高法院72年度臺上字第6696號判
    例及85年度臺上字第2446號判決意旨參照）。
(二)、查原審以被告丙○○為累犯，並審酌被告對於詐欺集團蒐集
    手機門號，將持以犯財產犯罪之用已可預見，竟仍提供予詐
    騙集團成員而助長犯罪，對社會治安危害不輕，增加犯罪查
    緝之困難，造成被害人受有損害，惟念其等犯後已知坦承犯
    行，犯後態度尚可，並兼衡其前科素行、智識程度、生活狀
    況等一切情狀，依刑法第30條、第339條第1項、第47條第1
    項、第41 條第1項前段，刑法施行法第1條之1第1項、第2項
    前段，判處有期徒刑4月，並諭知如易科罰金之折算標準。
    本院認原審判決量處之刑度，其裁量並無違法或顯然過重、
    失輕，亦無何科罰與罪責不相當之瑕疵可指，是檢察官以原
    審量刑過輕為由提起上訴，無理由，應予駁回。
四、末按第二審判決書，得引用第一審判決書所記載之事實、證
    據及理由，對案情重要事項第一審未予論述，或於第二審提
    出有利於被告之證據或辯解不予採納者，應補充記載其理由
    ，刑事訴訟法第373條定有明文，併此敘明。
五、據上論斷，應依刑事訴訟法第455條之1第1項、第3項、第36
    4條、第373條、第368條，判決如主文。
本案經檢察官甲○○到庭執行職務
中    華    民    國    99    年    7     月    13    日
                  刑事第九庭    審判長法  官  蔡奇秀
                                      法  官  林欣玲
                                      法  官  蔡盈貞
以上正本證明與原本無異。
不得上訴。
                                      書記官  蕭伊舒
中    華    民    國    99    年    7     月    13    日

司法院資訊處製作；財團法人民間司法改革基金會備份。
